【裁判字號】    88,上易,3019
【裁判日期】    890126
【裁判案由】    竊盜
【裁判全文】
臺灣高等法院臺中分院刑事判決                  八十八年度上易字第三○一九號
    上  訴  人
    即  被  告  乙○○
    選任辯護人  許齡燕
右上訴人因竊盜案件，不服台灣台中地方法院中華民國八十八年十月二十八日第一審
判決（民國八十八年度易字第三一四六號，起訴案號：台灣台中地方法院檢察署民國
八十八年度偵字第五三三七號），提起上訴，本院判決如左：
      主  文
上訴駁回。
      事實及理由
一、本案經本院審理結果，認第一審判決認事用法及量刑均無不當，應予維持，並引
    用第一審判決書記載之事實、證據及理由（如附件） 。
二、上訴人即被告乙○○（以下稱被告）在本院雖另又辯稱：八十八年二月十四日晚
    上八時二十分許，伊正好騎機車前往文華高中旁之人行道運動，只因好奇上前察
    看車窗已遭打破之ＣＣ－六四一八號自小客車，即遭警員當場逮捕指稱行竊該車
    內之皮包，伊因當兵時養成習慣所以身上均隨時攜帶有手電筒，又伊因所騎機車
    係中古車所以未將機車之鑰匙拔下云云。
三、經查(一)被告居住在台中市○區○○街八十巷二二號，如僅為運動大可尋找住處附
    近之公園或運動場為之，被告竟騎乘機車至台中市○○路文華高中旁之人行道運
    動，被告所辯已與一般生活經驗有違；況台中市○○路係屬交通要道車輛甚多空
    氣不佳，衡諸一般常情亦無擇該處運動之理，被告辯稱：伊特地騎機車前往案發
    現場人行道上運動，顯有違一般社會常情，不足採信。(二)被告係將所騎乘機車停
    放在文心路與河南路口，即離案發現場約一百公尺處，且將機車鑰匙插在機車電
    門上未取下，業據證人即承辦警員丁○○、戊○○分別在偵審中證述明確，上情
    亦為被告所自承。被告既係離開所騎乘機車前往一百公尺外之人行道上運動，豈
    有不隨手將所騎乘機車之鑰匙取下之理，被告所為顯亦與一般常情有違，而參照
    上情以觀，被告顯係特意將機車鑰匙留在機車電門上，以備其竊盜犯行為他人發
    現時，得以迅速逃離現場。(三)被告為警查獲時當場自其身上搜出手電筒一支，而
    被告亦自警訊時起即承認上開手電筒為其所有，核與證人丁○○、戊○○分別於
    偵審中均證稱：被告係使用手電筒照射現場附近車輛之情節相符。被告辯稱：伊
    因當兵時養成習慣所以身上均隨時攜帶手電筒云云，經核亦與一般人之生活經驗
    有違，所辯並無可取；況被告既僅單純前往有路燈設施之台中市○○路旁人行道
    運動，則何須隨身攜帶手電筒照明？亦可見被告所為確違一般常理，被告攜帶上
    開手電筒無非行竊之便而已。而足證證人丁○○、戊○○所為不利被告之證言，
    確屬事實無訛。(四)被告選任辯護人雖具狀辯稱：警員丁○○、戊○○既目睹被告
    犯案，何以未立即將贓物之女用皮包自大貨車底下取出，並連同被告帶回警局，
    反於數小時之後再次帶被告至現場時，方在貨車聯結處上方看到該女用皮包，並
    聲請對證人即承辦員警丁○○、戊○○為隔離訊問，並加以測謊云云。然查證人
    戊○○在本院審理中結證稱：伊等在逮捕被告當時即已將贓物之女用皮包取出，
    並同時帶回警局等語甚詳，本院參照上開所述各項事證，堪認證人戊○○所為證
    言確屬事實。被告暨其選任辯護人未能提出任何證據，片面空口辯稱上情，並無
    可採。又證人丁○○、戊○○已分別在偵查中及本院調查中出庭作證，其等證述
    之過程已與隔離訊問無異；況證人丁○○、戊○○均僅係依法執行公務之人員，
    其二人與被告間並不認識亦無任何仇怨，衡情顯無故意誣陷被告之可能，則在無
    任何證據可資懷疑證人丁○○、戊○○二人故為誣陷被告之情形下，被告選任辯
    護人聲請對證人丁○○、戊○○二人為測謊云云，本院認無何依據亦無何必要，
    爰不為此部分無謂之調查。(五)此外本件扣案之鐵條能用以擊破汽車玻璃，業據本
    院勘驗明確，且上情一般正常人均能判斷是否能予擊破，被告選任辯護人為被告
    聲請：將上開鐵條送請鑑定能否擊破玻璃？需時多少時間可擊破？擊破時發生之
    音量為何？經核均屬無益之調查並無必要。至被告選任辯護人為被告辯稱：被告
    全力照顧七十五歲重殘障之父親，及其名下有上千萬價值之不動產，被告並無行
    竊之可能云云，亦均屬其片面為被告有利並無依據之推論，並不足以為被告有利
    之認定。另被害人丙○○業在警訊中指稱被害情節明確，被告選任辯護人聲請再
    傳訊被害人丙○○，本院認無再為調查之必要，併予敘明。
四、綜上所述，本件被告暨其選任辯護人所辯各語，均無可採。此外被告在警方訊問
    時已有律師鄭明治在場，且被告在警訊中亦堅決否認有何竊盜犯行，有鄭明治律
    師委任狀及警訊筆錄附卷可證，足見本件警訊筆錄所載並無何刑求情事。本件上
    訴並無理由，應予駁回。
五、據上論斷，應依刑事訴訟法第三百七十三條、第三百六十八條，判決如主文。
本案經檢察官甲○○到庭執行職務。
中      華      民      國      八十九      年    一    月    二十六    日
                                    臺灣高等法院臺中分院刑事第六庭
                                          審判長法  官  古  金  男
                                                法  官  沈  應  南
                                                法  官  張  祺  祥
右正本證明與原本無異。
不得上訴。
                                                書記官  顏  子  良
中      華      民      國    八十九     年      一       月   二十八   日
                                                                        Ｆ
臺灣臺中地方法院刑事判決                        八十八年度易字第三一四六號
  公  訴  人  臺灣臺中地方法院檢察署檢察官
  被      告  乙○○  男四十四歲（民國○○○年○月○○日生）
                      國民身分證統一號碼：Ｚ000000000號
                      住台中市○區○○街八十巷二十二號
右列被告因竊盜案件，經檢察官提起公訴（八十八年度偵字第五三三七號），本院判
決如左：
    主    文
乙○○攜帶兇器竊盜，累犯，處有期徒刑玖月。
扣案之手電筒壹支、鐵條壹支、衛生紙壹團，均沒收。
    事    實
一、乙○○曾於民國（下同）八十一年間因犯竊盜罪，經本院判處有期徒刑八月，嗣
    經上訴後，經臺灣高等法院臺中分院駁回其上訴確定，於八十四年三月二十八日
    執行完畢，猶不知悔改，復意圖為自己不法之所有，於八十八年二月十四日下午
    八時二十分左右，在台中市○○區○○路三段文華高中旁路邊，先以手電筒照射
    停放於該處丙○○所有之車牌號碼ＣＣ─六四一八號自用小客車之車內，確認車
    內置放有財物後，再以在客觀上足以傷害人之身體之鐵條（約十九公分）一支外
    包衛生紙將該車之右後車窗玻璃敲破（毀損部分未據告訴），竊取置放於該車後
    座內之皮包（內有行動電話一具、衣服一件）一個，得手後，隨即為埋伏在現場
    後約十五公尺處之警員發覺，乙○○於逃跑時，隨手將所竊得之皮包一個及衛生
    紙一團丟棄於路旁車牌號碼Ｒ五─二四○號大貨車之車底，旋為警查獲，並扣得
    其所有供竊盜所用之手電筒一支及鐵條一支。
二、案經台中市警察第二分局報由臺灣臺中地方法院檢察署檢察官偵查起訴。
    理    由
一、訊據被告矢口否認有何前揭犯行，並辯稱前開自用小客車之車窗非其打破，其到
    場時車窗已破，伊僅多看二眼，即遭警員逮捕，且鐵條非從其身上取出，並未竊
    取車內之皮包云云，惟查，右開事實，業據被害人丙○○、證人即逮捕被告之台
    中市警察局第四分局何安派出所警員丁○○分別於警訊及偵查中陳、證明確，復
    有手電筒一支、鐵條一支、衛生紙一團扣案，照片四張、贓物認領保管單一紙附
    卷可資佐證。且本件被告係當場經警查獲，而於查獲之際自被告身上掉落用以敲
    破前開車輛玻璃之鐵條一支等情，復經員警丁○○於偵查中證述無訛（見偵查卷
    五十頁背面），堪信本件之竊盜者確係被告無誤，益見被告前開所辯，無非係事
    後推諉卸責之詞，自不足採信。事證明確，被告之上開犯行，已足證明。又證人
    丁○○於偵查中對於本件查獲之情形，已證述明確，要無再傳訊之必要，故被告
    聲請再訊問證人丁○○，即屬無必要，應予駁回，併予敘明。
二、按扣案之鐵條長約十九公分，在客觀上對於人之身體生命均有高度危險性，應認
    係屬兇器，是核被告所為，係犯刑法第三百二十一條第一項第三款之竊盜罪，公
    訴人認被告僅係係犯刑法第三百二十條第一項之竊盜罪，尚有未洽，起訴法條應
    予變更。又被告曾於八十一年間因犯竊盜罪，經本院判處有期徒刑八月，嗣經上
    訴後，經臺灣高等法院臺中分院駁回其上訴確定，於八十四年三月二十八日執行
    完畢，有本院被告全國前案紀錄表在卷可稽，其於刑之執行完畢後五年內再犯本
    件有期徒刑以上之竊盜罪，為累犯，應依刑法第四十七條之規定，加重其刑。爰
    審酌被告素行不良，犯罪動機、目的、手段、不知努力上進卻好逸惡勞、屢犯竊
    盜罪，犯後否認犯罪顯無悔悟之意等一切情狀，量處如主文所示之刑。扣案之手
    電筒一支、鐵條一支、衛生紙一團為被告所有且係供犯罪所用之物，爰依刑法第
    三十八條第一項第二款之規定宣告沒收。
據上論斷，應依刑事訴訟法第二百九十九條第一項前段、第三百條，刑法第三百二十
一條第一項第三款、第四十七條、第三十八條第一項第二款，判決如主文。
中    華    民    國      八十八      年      十      月     二十八     日
                                        法  官  李國增
右正本證明與原本無異。
如不服本判決應於送達後十日內向本院提出上訴狀。
                            書記官
中    華    民    國      八十八      年      十      月     二十八     日
附錄法條：
刑法第三百二十一條：犯竊盜罪而有左列情形之一者，處六月以上五年以下有期徒刑
                    。
                三、攜帶兇器而犯之者。


司法院資訊處製作；財團法人民間司法改革基金會備份。
